# 请教陈老师，子公司之间持股但不构成重大影响，母公司合并的处理

提问人：Josephpun 时间：2021-01-16 18:33:04
请教陈版，假设集团母公司A持股子公司B、C分别70%、90%，而子公司B持股C公司3%股权，而B公司将持股C公司其作为按成本计量的可供出售金融资产核算，那么敢问母公司A合并层面抵消时该如何处理，3%股权可供出售金融资产是否要和少数股东权益抵消掉？

回答人：chenyiwei
子公司之间的互相持股，不论在持股的子公司的单独报表层面如何核算该项内部投资，在母公司的合并报表层面均应抵销，不应体现为少数股东损益或者少数股东权益。